【裁判字號】    96,訴,4997
【裁判日期】    970128
【裁判案由】    毒品危害防制條例等
【裁判全文】
臺灣高雄地方法院刑事判決              96年度訴字第4997號
公  訴  人  臺灣高雄地方法院檢察署檢察官
被      告  乙○○
                    現於臺灣高雄戒治所
上列被告因竊盜案件，經檢察官提起公訴（96年度偵緝字第2196
號、96年度偵字第17309 、19323 號），於準備程序進行中，因
被告就被訴事實為有罪之陳述，經告知簡式審判程序意旨，並聽
取公訴人及被告之意見後，本院合議庭裁定由受命法官獨任依簡
式審判程序審理，判決如下：
    主  文
乙○○共同攜帶兇器竊盜，處有期徒刑壹年，減為有期徒刑陸月
。扣案之老虎鉗壹支、美工刀壹支、十字螺絲起子參支、手電筒
壹支、鐵鑿壹支、鋸子壹支及油壓剪參支等物，均沒收之。又攜
帶兇器竊盜，處有期徒刑壹年貳月，減為有期徒刑柒月。扣案之
老虎鉗壹支、美工刀壹支、十字螺絲起子參支、手電筒壹支、鐵
鑿壹支、鋸子壹支及油壓剪參支等物，均沒收之。應執行有期徒
刑壹年，扣案之老虎鉗壹支、美工刀壹支、十字螺絲起子參支、
手電筒壹支、鐵鑿壹支、鋸子壹支及油壓剪參支等物，均沒收之
。
    事  實
一、乙○○因缺錢花用，竟萌竊取鐵絲網及電纜線等物以變賣金
    錢之意圖，嗣於取得甲○○ (另行審結)提 供之車牌號碼
    ZEV-8660號重型機車後，即與姓名年籍均不詳之綽號「阿文
    」成年男子，共同基於意圖為自己不法所有之犯意聯絡，於
    (一)民國 (下同)96 年4 月5 日8 時30分前某時許，共乘上開
    機車至高雄市小港區○○○路臺灣電力公司（下稱臺電公司
    ）燃煤場輸送帶底下及高雄市○○區○○路臺電公司大林發
    電廠煤場廠處，持其所有客觀上足以對人之生命、身體安全
    構成威脅，具有危險性可供兇器使用之老虎鉗1 支、美工刀
    1 支、十字螺絲起子3 支、手電筒1 支、鐵鑿1 支、鋸子1
    支及油壓剪3 支等物，竊取臺電公司所有之不銹鋼圍籬網47
    公斤（8 分之1 吋，S 條形，價值新台幣【下同】4700元）
    及白鐵網狀圍籬48公斤 (價值1 萬元)， 得手後逃逸。乙○○為順利銷贓，先向甲○○借得其國民身分證後，於同日10
    時許，與綽號「阿文」2 人共同持其竊得之上開不鋼圍籬網
    47公斤前往黃順意所經營位於高雄市○○區○○路鳳鳴國小
    對面之「順意舊貨商企業行」，並出示甲○○之國民身分證
    件予黃順意查看，而將上開所竊得不銹鋼圍籬網47公斤變賣
    與不知情之黃順意，並得款4700元，所得款項由乙○○、甲○○與綽號「阿文」者三人朋分花用 (上開不銹鋼圍籬網47
    公斤事後為警扣案，並發還臺電公司之工程師丁○○)。 (二)
    乙○○食髓知味，復意圖為自己不法之所有，於96年4 月8
    日凌晨1 時許，單獨一人前往高雄市○○區○○路285 號「
    滿振財」養蝦場，持其所有客觀上足以對人之生命、身體安
    全構成威脅，具有危險性可供兇器使用之老虎鉗1 支、美工
    刀1 支、十字螺絲起子3 支、手電筒1 支、鐵鑿1 支、鋸子
    1 支及油壓剪3 支等物，竊取丙○○所有之灰漆三蕊電纜線
    15 條 （3.1 公斤，價值5000元），得手後逃逸。嗣於96年
    4 月8 日9 時10分許，為警在高雄市小港區○○○路286 號
    旁之空屋內查獲，並扣得上開三蕊電纜線15條3.1 公斤（已
    發還丙○○）、白鐵網狀圍籬2 袋（48公斤，已發還臺電公
    司大林發電廠工程師林茂）及其所有供犯罪使用之老虎鉗
    1 支、美工刀1 支、十字螺絲起子3 支、手電筒1 支、鐵鑿
    1 支、鋸子1 支及油壓剪3 支等物。
二、案經丙○○訴由高雄市政府警察局小港分局移送臺灣高雄地
    方法院檢察署檢察官偵查起訴。
    理  由
一、按本件被告乙○○所犯係死刑、無期徒刑、最輕本刑為3 年
    以上有期徒刑以外之罪，其於準備程序就前揭被訴事實為有
    罪之陳述，經受命法官告知簡式審判程序之旨，並聽取其與
    公訴人之意見後，本院認無不得或不宜改依簡式審判程序進
    行之情事，依刑事訴訟法第273 條之1 第1 項、第284 條之
    1 規定，裁定本件由受命法官獨任進行簡式審判程序，合先
    敘明。
二、訊據被告乙○○對於上揭犯罪事實坦承不諱，核與證人即同
    案被告甲○○於偵查中之供述情節，及告訴人丙○○於警詢
    時之指訴、證人林茂、丁○○意於警詢時之證述，證人黃
    順意於警詢、偵查中之證述情節相符。此外，復有高雄市政
    府警察局小港分局海汕派出所扣押筆錄、扣押物品目錄表各
    1 份 (不銹鋼圍籬網47公斤)、 丁○○出具之贓物認領保管
    單1 紙 (不銹鋼圍籬網47公斤)、 失竊現場照片4 張、查獲
    現場照片2 張、查獲物品照片2 張 (不銹鋼圍籬網47公斤)
    、高雄市政府警察局小港分局海汕派出所搜索扣押筆錄、扣
    押物品目錄表各1 份 (白鐵網狀圍籬2 袋、電纜線3.1 公斤
    、老虎鉗1 支、美工刀1 支、十字螺絲起子3 支、手電筒1
    支、鐵鑿1 支、鋸子1 支及油壓剪3 支)、 林茂、丙○○
    出具之贓物認領保管單各1 紙 (白鐵網狀圍籬2 袋、電纜線
    3.1 公斤)、 查獲物品照片2 張 (白鐵網狀圍籬2 袋)等 附
    卷可稽，足認被告前揭自白與事實相符，應堪採為被告有罪
    之證據。本案事證明確，被告上開竊盜犯行，堪以認定。
二、扣案之老虎鉗1 支、美工刀1 支、十字螺絲起子3 支、鐵鑿
    1 支、鋸子1 支及油壓剪3 支，均為尖銳之物品，且亦能供
    剪斷電線使用，客觀上均足以危害人之生命身體，依社會通
    常觀念為可供兇器使用之物。復按，攜帶兇器竊盜，衹須行
    竊時，攜帶具有危險性之兇器為已足，而不以該兇器屬其本
    人所有為必要，從而無論係行為人事前攜往、或於現場取得
    後復持以行竊，僅須行為人於行竊之際攜帶作為工具，在客
    觀上已足對他人之生命身體構成威脅，具有危險性，即應成
    立刑法第321 條第1 項第3 款之攜帶兇器竊盜罪（臺灣高等
    法院暨所屬法院88年12月法律座談會採同一見解）。
三、是核被告乙○○所為上開(一)、(二)之犯行，均係犯刑法第321
    條第1 項第3 款之攜帶兇器竊盜罪，其所犯上開(一)之犯行，
    與不詳姓名年籍之綽號「阿文」成年男子間，有犯意之聯絡
    及行為之分擔，應論以共同正犯。爰審酌被告有麻醉藥品管
    理條例、妨害自由、竊盜前科 (不構成累犯，詳卷附之臺灣
    高等法院被告前案紀錄表)， 其正值壯年，不思以己力賺取
    生活所需，竟貪圖小利而以攜帶兇器之方式行竊，漠視他人
    之財產安全，且其中所犯上開(二)之犯行，使被害人丙○○經
    營之養蝦場存有電力輸送中斷而釀成巨大損失之潛在風險，
    危害社會治安程度非輕；惟念其犯罪後終知坦承犯行，態度
    尚稱良好，且其2 次所竊財物價值非鉅，其竊得之財物業已
    扣案並發還被害人臺電公司、臺電公司大林發電廠、丙○○
    ，尚未造成鉅額之實害等一切情狀，分別量處如主文所示之
    刑。又按，中華民國96年罪犯減刑條例業經總統於96年7 月
    4 日以華總一字第09600083761 號公布，並於同年7 月16日
    生效施行，被告上開犯罪行為均在96年4 月24日之前，符合
    該條例之減刑條件，爰依該條例第2 條第1 項第3 款、第7
    條、第10條第1 項規定，均予以減刑如主文所示，並定應執
    行刑。扣案之老虎鉗1 支、美工刀1 支、十字螺絲起子3 支
    、手電筒1 支、鐵鑿1 支、鋸子1 支及油壓剪3 支等物，係
    被告乙○○所有，供其犯罪使用之物，業據其於偵查中坦承
    在卷，爰依刑法第38條第1 項第2 款規定，宣告沒收之。
據上論斷，應依刑事訴訟法第273 之1 第1 項、第284 條之1 ，
299 條第1 項前段，刑法第28條、第321 條第1 項第3 款、第38
條第1 項第2 款、第51條第5 款，中華民國96年罪犯減刑條例第
2 條第1 項第3 款、第7 條、第10條第1 項，判決如主文。
本案經檢察官劉穎芳到庭執行職務。
中    華    民    國    97    年    1     月    28    日
                     刑事第九庭  法  官  陳建和
以上正本證明與原本無異。
如不服本判決應於收受本判決後10日內向本院提出上訴書狀，並
應敘述具體理由，如未敘述上訴理由者，應於上訴期間屆滿後20
日內補提理由書狀於本院（均須按他造當事人之人數附繕本）「
切勿逕送上級法院」。
中    華    民    國    97    年    1     月    28    日
                                 書記官  林姵妤
附錄本案論罪科刑法條：
中華民國刑法第321條
（加重竊盜罪）
犯竊盜罪而有左列情形之一者，處六月以上、五年以下有期徒刑
：
一、於夜間侵入住宅或有人居住之建築物、船艦或隱匿其內而犯
之者。
二、毀越門扇、牆垣或其他安全設備而犯之者。
三、攜帶兇器而犯之者。
四、結夥三人以上而犯之者。
五、乘火災、水災或其他災害之際而犯之者。
六、在車站或埠頭而犯之者。
前項之未遂犯罰之。


司法院資訊處製作；財團法人民間司法改革基金會備份。
